【裁判字號】    90,易,245
【裁判日期】    900227
【裁判案由】    違反電子遊戲場業管理條例
【裁判全文】
台灣台中地方法院刑事判決                            九十年度易字第二四五號
    公  訴  人  台灣台中地方法院檢察署檢察官
    被      告  甲○○
右列被告因違反電子遊戲場業管理條例等案件，經檢察官聲請簡易處刑（八十九年度
偵字第一八０五二號），經本院台中簡易庭認不宜依簡易判決處刑，移送本院刑事庭
，本院判決如左：
    主    文
甲○○連續在公眾得出入之場所賭博財物，處罰金仟元，如易服勞役，以佰元折
算壹日。賭博性電動玩具機具滿貫大亨麻將台壹台（含IC板壹面）、小瑪莉壹台（含
IC板壹面）、賭資新台幣捌仟柒佰拾元，均沒收。
    事    實
一、甲○○係位於台中市南屯區○○○路筏仔溪口之「董娘檳榔攤」負責人，基於概
    括之犯意，自民國（下同）八十九年十月二十日起，在上揭公眾得出入之場所，
    設置賭博性電動玩具機具滿貫大亨麻將台一台、小瑪莉一台，上開賭博性電動玩
    具機具之賭博方式，為參與賭博之人，每次投入硬幣新台幣（下同）十元開取分
    數（十比一方式），然後押分打玩，每次與機具對賭後，最後視殘存分數，在甲
    ○○所經營之上開「董娘檳榔攤」兌換檳榔、香煙，若未押中，則賭資歸甲○○
    所有之方式，連續與不特定之客人賭博財物。嗣於八十九年十一月六日下午二時
    四十分許，在上址為警當場查獲，並扣得上開賭博性電動玩具二台（含ＩＣ板二
    面）及賭資新台幣（下同）八千七百三十元，始查知上情。
二、案經台中市警察局第四分局移送台灣台中地方法院檢察署檢察官偵查起訴。
    理    由
一、右揭事實，業據被告甲○○於警、偵訊及本院審理時，坦承不諱，並有檢查紀錄
    一紙、職務報告一紙、現場圖一紙、照片五帳現場附卷可稽，復有賭博性電動玩
    具機具滿貫大亨麻將台、小瑪莉各一台扣案足資佐證。事證明確，被告右揭犯行
    ，洵堪認定。
二、按被告在台中市南屯區○○○路筏仔溪口之「董娘檳榔攤」內，擺設賭博性電動
    玩具機具滿貫大亨麻將台一台、小瑪莉一台，提供不特定之人士進出賭博財物，
    則該處所即係公眾得出入之場所。故核被告在公眾得出入之場所賭博財物之所為
    ，係犯刑法二百六十六條第一項前段之普通賭博罪。被告先後多次犯行，時間緊
    接，罪名相同，顯係基於概括犯意反覆所為，應依連續犯之規定，以一罪論，並
    加重其刑。爰審酌被告尚無不良素行，竟意圖牟利，而擺設賭博性電動玩具機具
    供人賭博，有違社會善良風俗，惟念其犯後坦承犯行，態度良好，及所擺設之台
    數、時間等一切情狀，量處如主文所示之刑，並諭知罰金易服勞役之折算標準，
    以示懲儆。扣案上開賭博性電動玩具機具滿貫大亨麻將台一台（含ＩＣ板一面）
    、小瑪莉一台（含ＩＣ板一面），為當場賭博之器具；賭資八千七百三十元，係
    在上開賭博性電動機具之財物，爰均依刑法第二百六十六條第二項之規定，予以
    宣告沒收。
三、公訴意旨另以：被告甲○○係位於台中市南屯區○○○路筏仔溪口之「董娘檳榔
    攤」負責人，未曾辦理電子遊戲場業之營利事業登記，基於概括之犯意，自八十
    九年十月二十日起，在上揭公眾得出入之場所，設置賭博性電動玩具機具滿貫大
    亨麻將台一台、小瑪莉一台，違規經營電子遊戲場業，嗣於八十九年十一月六日
    下午二時四十分許，在上址為警當場查獲，並扣得上開賭博性電動玩具二台（含
    ＩＣ板二面）及賭資八千七百三十元，始查知上情，因認被告另涉有違反電子遊
    戲場業管理條例第十五條之規定，應依同法第二十二條之規定論處云云。然查，
    依電子遊戲場業管理條例所稱電子遊戲場業，指設置電子遊戲機供不特定人益智
    娛樂之營利事業，該條例第三條定有明文。再觀諸同條例第四條第二項規定該條
    例所指電子遊戲機不得有賭博或妨害風化之設計及裝置。及同條例第五條就電子
    遊戲場業之營業，依所擺設電子遊戲機種類之不同而分為普通級及限制級，第八
    條規定電子遊戲場之申請設立時，其營業場所應符合相關之都巿計畫法、區域計
    畫法、土地使用管制、建築法令及消防法令等之規定，第九條則規定電子遊戲場
    業之營業場所，應距離學校、醫院相當之距離以上。足見該條例之規範對象，應
    係專以設置電子遊戲機供人益智娛樂且具有一定規模之營利事業，至如其他營業
    場所如檳榔攤，於原本所營事業外，另行擺設電子遊戲機者，應無電子遊戲場業
    管理條例之適用。依本件公訴意旨所載，被告係在其經營之檳榔攤內為警查獲擺
    設賭博性電動玩具機具二台，依前揭說明，該二台機具既非屬供不特定人益智娛
    樂使用之電子遊戲機，又與該條例第四條第二項相違，且被告開設之檳榔攤亦與
    該條例所稱之「電子遊戲場」有別，是應無該條例之適用。再查，依該條例第十
    四條規定，電子遊戲場業得提供獎品，供人兌換或直接操作取得，並限制每次兌
    換或取得之獎品價值，不得超過一千元至二千元不等，另此處之兌換不得有（一
    ）提供現金、有價證券或其他通貨為獎品；（二）買回提供給客人之獎品等行為
    。同條例第二十七條並有對於違反第十四條行為之負責人處以行政罰鍰，以及認
    涉有賭博嫌疑者，移送司法機關依法辦理之規定。故本院審認被告之前揭犯行，
    已合致於刑法第二百六十六條第一項前段之賭博罪，即無電子遊戲場業管理條例
    規定之適用。故公訴人認被告另涉有違反電子遊戲場業管理條例之罪嫌，即有未
    合，此外，復查無其他積極證據足資證明被告確有公訴人所指此部分之犯行，惟
    公訴意旨認此部分與前揭論罪科刑部分具有想像競合犯關係，屬裁判上之一罪，
    爰不另為無罪之諭知。
據上論斷，應依刑事訴訟法第四百五十二條、第二百九十九條第一項前段，刑法第五
十六條、第二百六十六條第一項前段、第二項、第四十二條第二項，罰金罰鍰提高標
準條例第一條前段、第二條，判決如主文。
中      華      民      國    九十      年      二      月    二十七    日
                                  台灣台中地方法院刑事第四庭
                              法  官  顏    世    傑
右正本證明與原本無異。
如不服本判決，應於判決送達後十日內向本院提出上訴狀( 應附繕本 )，上訴於臺灣
高等法院臺中分院。
                                      書記官
中      華      民      國    九十      年      三      月      二      日
附錄本案論罪科刑法條：
刑法第二百六十六條：
  在公共場所或公眾得出入之場所賭博財物者，處一千元以下罰金。但以供人暫時娛
  樂之物為賭者，不在此限。
  當場賭博之器具與在賭檯或兌換籌碼處之財物，不問屬於犯人與否，沒收之。


司法院資訊處製作；財團法人民間司法改革基金會備份。
